臺灣嘉義地方法院民事裁定
111年度聲字第57號 
聲  請  人  掌石企業股份有限公司

法定代理人  廖嘉雄  


相  對  人  嘉駿營造有限公司

法定代理人  蔡沛勳  
上列聲請人聲請返還擔保金事件，本院裁定如下：          
    主  文
本院一０九年度存字第一一二號提存事件聲請人所提存之擔保金
新臺幣伍萬參仟元，准予返還。           
    理  由
一、按訴訟終結後，供擔保人證明已定20日以上之期間，催告受
    擔保利益人行使權利而未行使者，法院應依供擔保人之聲請
    ，以裁定命返還其提存物，民事訴訟法第104條第1項第3 款
    定有明文。另依同法第106條，前開規定於其他依法令供訴
    訟上之擔保者準用之。所謂「訴訟終結」，在因假扣押或假
    處分所供擔保之場合，因該擔保係為保障受擔保利益人因假
    扣押或假處分所受損害而設，倘執行法院已依假扣押或假處
    分裁定為假扣押或假處分之執行，則在執行法院撤銷執行程
    序前，受擔保利益人所受損害仍可能繼續發生，損害額既未
    確定，自難強令其行使權利，故必待假扣押或假處分之執行
    程序已撤銷，始得謂為訴訟終結。（最高法院91年度台抗字
    第490號裁定意旨參照）。
二、本件聲請意旨略以：聲請人與相對人間假扣押事件，聲請人
    依本院109年度司裁全字第62號假扣押裁定，提供新臺幣53,
    000元為擔保金，並以本院109年度存字第112號擔保提存事
    件提存後，就相對人所有財產依本院109年度執全字第42號
    假扣押執行在案。嗣聲請人對上開假扣押裁定及假扣押執行
    等已具狀撤銷結案，並有本院110年度司裁全聲字第36號裁
    定撤銷假扣押裁定在案。又聲請人向本院聲請以本院111年
    度聲字第24號通知，催告相對人於受通知後20日內行使權利
    ，而相對人迄今未提出請求主張，請裁定准予返還擔保金等
    語。
三、聲請人主張之上開事實，業據提出本院前開提存書(本院109
    年度存字第112號)、國庫存款收款書及假扣押裁定(本院109
    司裁全字第62號民事裁定)影本；撤銷假扣押裁定(本院110
    年司裁全聲字第36號民事裁定)及確定證明書、聲請撤回執
    行通知影本；本院111年度聲字第24號民事裁定及確定證明
    書影本為證，復經本院依職權調閱上開假扣押保全程序執行
    卷宗及提存卷宗審核無訛，並符合民事訴訟法第104條第1項
    第3款所定之「訴訟終結」情形，且相對人迄未行使權利，
    亦有本院民事紀錄科查詢表附卷可稽。從而，聲請人聲請返
    還擔保金，即屬有據，應予准許，爰裁定如主文。
中　　華　　民　　國　　111 　年　　3 　　月　　21　　日
                  民事第三庭法　官　陳婉玉 
以上正本係照原本作成。　　　　　　　　　
如不服本裁定應於本裁定送達後10日內，以書狀向本院提出抗告
狀（須按對造人數提出繕本），並繳納抗告費新臺幣1,000元。
中　　華　　民　　國　　111 　年　　3 　　月　　21　　日
                            書記官　蕭惟瀞